---
title: "Ejercicios capítulo 4"
author: "Christian Limbert Paredes Aguilera"
date: "25/1/2022"
output:
  pdf_document: default
  html_document: default
---

```{r}
library(ggplot2)
```

# Ejercicios capitulo 4

## 4.1.
Sea $X$ una variable aleatoria con distribución binomial y parámetros $n$ y $p$. Mediante la función de probabilidad binomial, verificar que $p(n-x;n,1-p)=p(x;n,p).$

Respuesta.-
$$\begin{array}{rcl}
  p(n-x;n,1-p)&=&\dfrac{n!}{\left[n-(n-x)\right]!(n-x)!}(1-p)^{n-x}\left[1-(1-p)\right]^{n-(n-x)}\\\\
  &=&\dfrac{n!}{x!(n-x)!}(1-p)^{n-x} p^{x}\; \mbox{para } x=0,1,2,\ldots n\\\\
  &=&p(x;n,p)\\\\
\end{array}$$


## 4.2.
En una distribución binomial, sea $X$ el número de éxistos obtenidos en diez ensayos donde la probabilidad de éxito en cada uno es de $0.8$. Con el resultado del problema anterior, demostrar que la probabilidad de lograr de manera exacta seis éxitos es igual a la probabilidad de tener cuatro fracasos.

Respuesta.-

$$0.08808038=\dfrac{10!}{\left[10-(10-4)\right]!(10-4)!}(1-0.8)^{10-6}\left[1-(1-0.8)\right]^{10-(10-6)} =\dfrac{10!}{6!(10-6)!}(1-0.8)^{10-6} 0.8^{6} = 0.08808038$$


```{r}
dbinom(4,10,0.2)
dbinom(6,10,0.8)
```


## 4.3
Mediante el empleo de la función de probabilidad binomial, verificar la siguiente fórmula de recursión:

$$p(x+1;n,p) = \dfrac{(n-x)p}{(x+1)(1-p)}p(x;n,p)$$

Respuesta.- 

$$p(x+1,n,p)=\dfrac{n!}{[n-(x+1)]!(x+1)!} p^{x+1}(1-p)^{n-(x+1)} = \dfrac{n!}{\frac{(n-x!)}{(n-x)}x!(x+1)}p^x p (1-p)^{n-x}(1-p)^{-1} = \dfrac{(n-x)p}{(x+1)(1-p)}p(x;n,p)$$

## 4.4.
$$p(x+1;8,0.4) = \dfrac{(8-x)0.4}{(x+1)(1-0.4)}p(x;8,0.4)$$

## 4.5
Sea $X$ una variable aleatoria distribuida binomialmente con $n=10$ y $p=0.5$ 

### a) 
Determinar las probabilidades de que $X$ se encuentre dentro de una desvianción estándar de la media y a dos desvaiciones estándar de la media.

### b) 
¿Cómo cambiarían las respuestas de a) si $n=15$ y $p=0.4$?
