---
title: "Ejercicios capítulo 6"
author: "Christian Limbert Paredes Aguilera"
date: "2022-08-12"
output: pdf_document
---


# Ejercicios Capítulo 6

## 6.1.
Se seleccionaron, aleatoriamente, $60$ personas y se le preguntó su preferencia con respecto a tres marcas, $A, B$ y $C$. Estas fueron de $27,18$ y $15$ respectivamente. ¿Qué tan probable es este resultado si no existen otras marcas en el mercado y la preferencia se comparte por igual entre las tres?.

Respuesta.- Ya que las preferencias son iguales entonces, se utilizará la función de distribución multinomial, comos se verá a continuación:

$$p(x_1,x_2,\ldots , x_{k-1};n,p_1,p_2,\ldots , p_{k-1})= \dfrac{n!}{x_1!x_2!x_3!}p_1^{x_1} p_2^{x_2} \ldots p_k^{x_k} $$

De donde

$$p(27,18,15;60,1/3,1/3,1/3)=\dfrac{60!}{27!18!15!} \left( \dfrac{1}{3}\right)^{27} \left(\dfrac{1}{3}\right)^{18} \left(\dfrac{1}{3}\right)^{15}=0.002153159.$$

```{r}
factorial(60)/(factorial(27)*factorial(18)*factorial(15))*(1/3)^(27)*(1/3)^(18)*(1/3)^(15)
dmultinom(c(27,18,15),60,c(1/3,1/3,1/3))
```


## 6.2.
Supóngase que de un proceso de producción se seleccionan, de manera aleatoria, $25$ artículos. Este proceso de producción por lo general produce un $90\%$ de artículos listos para venderse y un $7\%$ reprocesables. ¿Cuál es la probabilidad de que $22$ de los $25$ artículos estén listos para venderse y que dos sean reprocesables?.

Respuesta.- Sea la función de distribución trinomial 
$$p(x,y;n,p_i,p_2)=\dfrac{n!}{x!y!(n-x-y)!}p_1^x p_2^y(1-p_1-p_2)^{n-x-y}.$$

Entonces,

$$p(22,2;25,0.9,0.07) = \dfrac{25!}{22! 2! (25-22-2)!}0.9^{22} 0.07^{2}(1-0.9-0.07)^{25-22-2}=0.09988531.$$


```{r}
(factorial(25)/(factorial(22)*factorial(2)*factorial(25-22-2))*
   0.9^(22)*0.07^(2)*(1-0.9-0.07)^(25-22-2))
```


## 6.3.
Sean $X$ y $Y$ dos variables aleatorisa continuas con una función de densidad conjunta de probabilidad dada por:
$$f(x,y)=\left\{\begin{array}{ll}
  \dfrac{3x-y}{5} & 1<x<2,\quad 1<y<3,\\\\
  0 & \mbox{para cualquier otro valor.}
\end{array}\right.$$

### a)
Obtener la función de distribución conjunta acumulativa.

Respuesta.- 
$$\begin{array}{rcl}
  F(x,y)&=&\displaystyle\int_1^x \int_1^y \left(\dfrac{3u-v}{5}\right)\; dvdu = \displaystyle\int_1^x \int_1^y \left(\dfrac{3u}{5}-\dfrac{v}{5}\right)\; dvdu\\\\
  &=&\displaystyle\int_1^x\left(\dfrac{3u}{5}v-\dfrac{v^2}{10}\right)\bigg|_1^y\; du=\int_1^x \dfrac{3uy}{5}-\dfrac{3u}{5}-\dfrac{y^2}{10}+\dfrac{1}{10} \;du\\\\
  &=&\left(\dfrac{3u^2y}{10}-\dfrac{3u^2}{10}-\dfrac{y^2u}{10} -\dfrac{u}{10}\right)\bigg|_1^x\\\\
  &=&\dfrac{3x^2y}{10}-\dfrac{3y}{10}-\left(\dfrac{3x^2}{10}-\dfrac{3}{10}\right)-\left(\dfrac{y^2x}{10}-\dfrac{y^2}{10}\right)+\dfrac{x}{10}-\dfrac{1}{10}\\\\
  &=&\dfrac{3x^2y-xy^2-3x^2+x-3y+y^2+2}{10}\\\\
\end{array}$$

### b)
¿Cuál es la probabilidad conjunta de que $X<3/2$ e $Y<2$?.

Respuesta.- Ya que $\displaystyle\int_1^x \int_1^y \left(\dfrac{3u-v}{5}\right)\; dvdu=\dfrac{3x^2y-xy^2-3x^2+x-3y+y^2+2}{10}$, entonces

$$\begin{array}{rcl}
  P(X<3/2,Y<2) &=& \displaystyle\int_1^{3/2} \int_1^2 \left(\dfrac{3u-v}{5}\right)\; dvdu\\\\
  &=& \dfrac{3\cdot (3/2)^2 \cdot 2 -(3/2)\cdot 2^2-3(3/2)^2+3/2-3\cdot 2+2^2+2}{10}\\\\
  &=&0.225.\\\\
  \end{array}$$

```{r}
x=3/2
y=2
(3*x^2*y-3*y-3*x^2+x-3*y+y^2+2)/10
```

### c)
Mediante el empleo de sus respuesta a la parte $a$, obtener las distribuciones acumulativas marginales de $X$ e $Y$.

Respuesta.- Dado que $2$ y $3$ son los límite superior para $x$ e $y$ respectivamente, entonces

$$\begin{array}{rcl}
  P(X\leq x) &=& F_X(x)=F(x,3)\\\\
  &=&\dfrac{3x^2\cdot 3-x\cdot 3^2-3x^2+x-3\cdot 3+3^2+2}{10}\\\\
  &=& \dfrac{9x^2-9x-3x^2+x-9+9+2}{10} \\\\
  &=&\dfrac{3x^2-4x+1}{5},\quad 1<x<2.\\\\
  \end{array}$$

$$\mbox{Y}$$

$$\begin{array}{rcl}
  P(Y\leq y ) &=& F_Y(y)=F(2,y)\\\\
  &=&\dfrac{3\cdot 2^2y-2\cdot y^2-3\cdot 2^2+2-3y+y^2+2}{10}\\\\
  &=&\dfrac{12y-2y^2-12+2-3y+y^2+2}{10}\\\\
  &=&\dfrac{9y-y^2-8}{10}, \qquad 1<y<3.\\\\
\end{array}$$

### d)
Obtener las funciones de densidad marginales de $X$ y de $Y$.

Respuesta.- Sea $F(x,3)=P(X\leq x)=\dfrac{3x^2-4x+1}{5}$, entonces
$$f_X(x)=\dfrac{\partial F(x,3)}{\partial x}=\dfrac{(6x^2-4)5}{5^2} = \dfrac{6x^2-4}{5}.$$

Y para $F(2,y)=P(Y\leq y)=\dfrac{9y-y^2-8}{10}$, se tiene

$$f_Y(y)=\dfrac{\partial F(2,y)}{\partial y} = \dfrac{(9-2y)10}{10^2} = \dfrac{9-2y}{10}.$$


## 6.4.
Sean $X$ e $Y$ dos variables aleatorias continuas con una función de densidad conjunta de probabilidad dada por

$$f(x,y)=\left\{\begin{array}{ll}
  xe^{-x(y+1)} & x,y>0,\\
  0 & \mbox{para cualquier otro valor.}
\end{array}\right.$$

### a)
Demostrar que $f(x,y)$ es una función de densidad conjunta de probabilidad.

Respuesta.-\; Ya que $x,y>0$ entonces,

$$\begin{array}{rcl}
  \displaystyle\int_0^\infty \int_0^\infty xe^{-xy-x}\;dy\;dx &=& \displaystyle\int_0^\infty xe^{-x}\int_0^\infty e^{-xy}\; dy\; dx\\\\
  &=& \displaystyle\int_0^\infty xe^{-x}\int_0^\infty e^{-xy}\left(\dfrac{-x}{-x}\right)\; dy \; dx\\\\
  &=&\displaystyle\int_0^\infty -e^{-x} \int_0^\infty e^{-xy} (-x)\; dy \; dx\\\\
  &=&\displaystyle\int_0^\infty -e^{-x} \left(e^{-xy}\right)\bigg|_0^\infty \; dx\\\\
  &=&\displaystyle\int_0^\infty -e^{-x}\left(e^{-\infty} - e^{0}\right)\; dx\\\\
  &=&\displaystyle\int_0^\infty e^{-x}\; dx = e^{-x}\bigg|_0^\infty\\\\  
  &=&1.\\\\
\end{array}$$

```{r}
integrate(function(y) {
  sapply(y, function(y) {
    integrate(function(x) x*exp(-x*(y+1)), 0, Inf)$value
   })
 }, 0, Inf)$value
```

#### b)
¿Cuál es la probabilidad conjunta de que $X<2$ e $Y<1$?.

Respuesta.- 
$$\begin{array}{rcl}
  \displaystyle\int_0^2\int_0^1 xe^{-xy-x}\; dy\, dx &=& \displaystyle\int_0^2 xe^{-x}\int_0^1 e^{-xy}\; dy\, dx\\\\
  &=&\displaystyle\int_0^2 -e^{-x} \left(e^{-xy}\right)\bigg|_0^1 \; dx\\\\
  &=&\displaystyle\int_0^2 -e^{-x}\left(e^{-x}-e^0\right)\; dx\\\\
  &=&\displaystyle\int_0^2 e^{-3x}\; dx =-\dfrac{1}{3}\displaystyle\int_0^2 e^{-3x}(-3)\; dx\\\\
  &=&-\dfrac{1}{3}\left(e^{-3x}\right)\bigg|_0^2 =-\dfrac{1}{3}\left(e^{-6}-1\right)\\\\
  &=&0.3738225\\\\
\end{array}$$

```{r}
integrate(function(y) {
  sapply(y, function(y) {
    integrate(function(x) x*exp(-x*(y+1)), 0, 2)$value
   })
 }, 0, 1)$value
```

### c)
Obtener las funciones de densidad marginal de $X$ y de $Y$.

Respuesta.- La densidad marginal para $x$ está dada por:

$$f_X(x)=\int_0^\infty xe^{-xy-x}\; dy = xe^{-x}\int_0^\infty e^{-xy}\; dy = -e^{-x}\left(e^{-xy}\right)\bigg|_0^\infty = e^{-x}$$


La densidad marginal para $y$ está dada por:

$$\begin{array}{rcl}
  f_X(x)&=&\displaystyle\int_0^\infty xe^{-xy-x}\; dx\\\\
        &=&\left(\displaystyle\dfrac{x}{-y-1}e^{-xy-x}-\dfrac{1}{-y-1}\int_0^\infty e^{-xy-x}\; dx\right)\bigg|_0^\infty \\\\
        &=&0-\dfrac{1}{(-y-1)^2}e^{xy-x}\bigg|_0^\infty\\\\
        &=&-\dfrac{1}{(-y-1)^2}\left(e^\infty-e^0\right)\\\\
        &=&-\dfrac{1}{(-y-1)^2}(0-1)\\\\
        &=&\dfrac{1}{(-y-1)^2}.\\\\
\end{array}$$


### d)
¿Son $X$ e $Y$ estadísticamente independientes?.

Respuesta.- por el hecho de que,
$$xe^{-x(y-1)} \neq e^{-x}\dfrac{1}{(-y-1)^2}=\dfrac{e^{-x}}{(-y-1)^2}$$

Diremos que $X$ e $Y$ no son estadísticamente independientes.


# 6.5.
Sean $X$ e $Y$ dos variables aleatorias discretas en donde los posibles valores que estas pueden tomar son $-1$, $0$ y $1.$ En la siguiente tabla se dan las probabilidades conjuntas para todos los posibles valores de $X$ e $Y$.
