---
title: "Ejercicios capítulo 6"
author: "Christian Limbert Paredes Aguilera"
date: "2022-08-12"
output: pdf_document
---


# Ejercicios Capítulo 6

## 6.1.
Se seleccionaron, aleatoriamente, $60$ personas y se le preguntó su preferencia con respecto a tres marcas, $A, B$ y $C$. Estas fueron de $27,18$ y $15$ respectivamente. ¿Qué tan probable es este resultado si no existen otras marcas en el mercado y la preferencia se comparte por igual entre las tres?.

Respuesta.- Ya que las preferencias son iguales entonces, se utilizará la función de distribución multinomial, comos se verá a continuación:

$$p(x_1,x_2,\ldots , x_{k-1};n,p_1,p_2,\ldots , p_{k-1})= \dfrac{n!}{x_1!x_2!x_3!}p_1^{x_1} p_2^{x_2} \ldots p_k^{x_k} $$

De donde

$$p(27,18,15;60,1/3,1/3,1/3)=\dfrac{60!}{27!18!15!} \left( \dfrac{1}{3}\right)^{27} \left(\dfrac{1}{3}\right)^{18} \left(\dfrac{1}{3}\right)^{15}=0.002153159.$$

```{r}
factorial(60)/(factorial(27)*factorial(18)*factorial(15))*(1/3)^(27)*(1/3)^(18)*(1/3)^(15)
dmultinom(c(27,18,15),60,c(1/3,1/3,1/3))
```


## 6.2.
Supóngase que de un proceso de producción se seleccionan, de manera aleatoria, $25$ artículos. Este proceso de producción por lo general produce un $90\%$ de artículos listos para venderse y un $7\%$ reprocesables. ¿Cuál es la probabilidad de que $22$ de los $25$ artículos estén listos para venderse y que dos sean reprocesables?.

Respuesta.- Sea la función de distribución trinomial 
$$p(x,y;n,p_i,p_2)=\dfrac{n!}{x!y!(n-x-y)!}p_1^x p_2^y(1-p_1-p_2)^{n-x-y}.$$

Entonces,

$$p(22,2;25,0.9,0.07) = \dfrac{25!}{22! 2! (25-22-2)!}0.9^{22} 0.07^{2}(1-0.9-0.07)^{25-22-2}=0.09988531.$$


```{r}
(factorial(25)/(factorial(22)*factorial(2)*factorial(25-22-2))*
   0.9^(22)*0.07^(2)*(1-0.9-0.07)^(25-22-2))
```


## 6.3.
Sean $X$ y $Y$ dos variables aleatorisa continuas con una función de densidad conjunta de probabilidad dada por:
$$f(x,y)=\left\{\begin{array}{ll}
  \dfrac{3x-y}{5} & 1<x<2,\quad 1<y<3,\\\\
  0 & \mbox{para cualquier otro valor.}
\end{array}\right.$$

### a)
Obtener la función de distribución conjunta acumulativa.

Respuesta.- 
$$\begin{array}{rcl}
  F(x,y)&=&\displaystyle\int_0^x \int_0^y \left(\dfrac{3u-v}{5}\right)\; dvdu = \displaystyle\int_0^x \int_0^y \left(\dfrac{3u}{5}-\dfrac{v}{5}\right)\; dvdu\\\\
  &=& \displaystyle \int_0^x \left(\dfrac{3u}{5}v-\dfrac{v^2}{10}\right) \bigg|_0^y \; du = \displaystyle \int_0^x \left(\dfrac{3u}{5}y-\dfrac{y^2}{10}\right) \; du\\\\
  &=& \left(\dfrac{3u^2y}{10}-\dfrac{uy^2}{10}\right)\bigg|_0^x = \dfrac{3x^2y}{10}-\dfrac{xy^2}{10} \\\\
  &=& \dfrac{3x^2y-xy^2}{10}, \qquad 1<x<2,\;\;\; 1<y<3.\\\\
\end{array}$$

Esto podemos comprobarlo de la siguiente forma:

$$\dfrac{\partial F(x,y)}{\partial x} = \dfrac{6xy}{10}-\dfrac{y^2}{10} \qquad \mbox{y}\qquad  \dfrac{\partial^2 F(x,y)}{\partial y} = \dfrac{6x}{10}-\dfrac{2y}{10} = \dfrac{3x-y}{5}.$$


### b)
¿Cuál es la probabilidad conjunta de que $X<3/2$ e $Y<2$?.

Respuesta.- Ya que $\displaystyle\int_0^x \int_0^y \left(\dfrac{3u-v}{5}\right)\; dvdu = \dfrac{3x^2y-xy^2}{10}$, entonces

$$P(X<3/2,Y<2) = \int_0^{3/2} \int_0^2 \left(\dfrac{3u-v}{5}\right)\; dvdu =\dfrac{3(3/2)^2\cdot 2-(3/2)\cdot 2^2}{10} = 0.75.$$

```{r}
x=3/2
y=2
(3*x^2*y-x*y^2)/10
```

### c)
Mediante el empleo de sus respuesta a la parte $a$, obtener las distribuciones acumulativas marginales de $X$ e $Y$.

Respuesta.- Dado que $2$ y $3$ son los límite superior para $x$ e $y$ respectivamente, entonces

$$P(X\leq x ) = F_X(x)=F(x,3)=\dfrac{3x^2\cdot 3-x\cdot 3^2}{10} = \dfrac{9\left(x^2-x\right)}{10}. \qquad 1<x<2.$$

$$\mbox{Y}$$

$$P(Y\leq y ) = F_Y(y)=F(2,y)=\dfrac{3\cdot 2^2\cdot y-2\cdot y^2}{10} = \dfrac{2\left(6y-y^2\right)}{10} = \dfrac{6y-y^2}{5}, \qquad 1<y<3.$$

### d)
Obtener las funciones de densidad marginales de $X$ y de $Y$.

Respuesta.-