---
title: "Estimación puntual"
author: "Christian Limbert Paredes Aguilera"
date: "2/12/2021"
output: 
  pdf_document: 
    keep_tex: yes
---

## La media muestral
Sea $X_1,\ldots X_n$ una muestra aleatoria simple de tamaño $n$ de una v.a. $X$ de esperanza $\mu_X$ y desviación típica $\sigma_X$
La media muestral es:
$$\overline{X} = \dfrac{X_1+\ldots + X_n}{n}$$

En estas condiciones,
$$E(\overline{X})=\mu_X,\qquad \sigma_X = \dfrac{\sigma_X}{\sqrt{n}}$$

donde $\sigma_{\overline{X}}$ es el error estándar de $\overline{X}$

\begin{itemize}
\item Es un estimador puntal de $\mu_X$
\item $E(\overline{X})=\mu_X:$ el valor esperado de de $\overline{X}$ es $\mu_X$.
\item Si tomamos muchas veces una m.a.s. y calculamos la media muestral, el valor medio de estas medias tiende con mucha probabilidad a ser $\mu_X$
\item $\sigma_{\overline{X}} = \sigma_X / \sqrt{n}:$ la variabilidad de los resultados de $\overline{X}$ tiende a $0$ a medida que tomamos muestras más grandes.
\end{itemize}

### Ejercicio
\begin{enumerate}
\item Generar 10000 muestra de tamaño 40 con repocisión de las longitudes del pétalo.
\item A continuación hallaremos los valores medios de cada muestra.
\item Consideraremos la media y la desviación típica de dichos valores medios y los compararemos con los valores exactos dados por las propiedades de la media muestral.
\end{enumerate}

```{r}
set.seed(1001)
#1
valores.medios.long.pétalo <- replicate(10000,mean(sample(iris$Petal.Length,
                            40,
                            replace = TRUE)))
head(valores.medios.long.pétalo,10)
#2
mean(valores.medios.long.pétalo)
sd(valores.medios.long.pétalo)
#3
mean(iris$Petal.Length)
sd(iris$Petal.Length)/sqrt(40)
```

## poblaciones normales

### Combinación lineal de distribuciones normales
La combinación lineal de distribuciones normlaes es normal. es decir, si $Y_i,\ldots Y_n$ son v.a. normales independientes, cada $Y_i \sim N(\mu_i,\sigma_i)$ y $a_1,\ldots, a_n, b\in \mathbb{R}$ entonces 
$$Y=a_iY_i + \ldots a_nY_n + b$$
es una v.a. $N(\mu,\sigma)$ con $\mu$ y $\sigma$ las que correspondan:
\begin{itemize}
\item $E(Y)a_i\cdot \mu_i + \ldots a_n \cdot \mu_n + b$ 
\item $\sigma\left(Y\right)^2 = a_1^2 \cdot \sigma_1^2 + \ldots + a_n^2 \cdot \sigma_n^2$
\end{itemize}

### Distribución de la media muestral
Sea $X_1, \ldots , X_n$ una m.a.s de una v.a. $X$ de esperanza $\mu_X$ y desviación típica $\sigma_X$
Si $X$ es $N(\mu_X,\sigma_X)$ entonces 
$$\overline{X} \;\mbox{es}\; N\left(\mu_X,\dfrac{\sigma_X}{\sqrt{n}}\right)$$

y por tanto 

$$Z = \dfrac{\overline{X}}{\frac{\sigma_X}{\sqrt{n}}}\; \mbox{es}\; N(0,1)$$

### Teorema central del límite
Sea $SX_1,\ldots,X_n$ una m.a.s. de una v.a. $X$ cualquiera, de esperanza $\mu_X$ y desviación típica $\sigma_X$. Cuando ${n\to \infty}$
$${\overline{X} \to N\left(\mu_X,\dfrac{\sigma_X}{\sqrt{n}}\right)}$$

y por tanto

$$Z = {\dfrac{\overline{X}-\mu_X}{\frac{\sigma_X}{\sqrt{n}}} \to N(0,1)}$$

Esta convergencia se refiere a las distribuciones 

\textbf{Caso n grande}: Si $n$ es grande $n\geq 30$, $\overline{X}$ es aproximadamente normal, con esperanza $\mu_X$ y desviación típica $\dfrac{\sigma_X}{\sqrt{n}}$

### Media muestral en muestras sin repetición
Sea $X_1,\ldots X_n$ una m.a. sin repocisión de tamaño $n$ de una v.a. $X$ de esperanza $\mu_X$ y desviación típica $\sigma_X$.
Si $n$ es pequeño en relación al tamaño $N$ de la población, todo lo que hemos contado funciona aproximadamente.
Si $n$ es grande en relación a $N$ , entonces
$$E(\overline{X})=\mu_X, \qquad \sigma_{\overline{X}} = \dfrac{\sigma_X}{\sqrt{n}}\cdot \sqrt{\dfrac{N-n}{N-1}} $$

factor de población finita. el teorema del límite central ya no funciona exactamente en este último caso.

```{r}
x = c(-4,-3,-2,-1,0,1,2,3,4,2)
var(x)
```

\texbf{Varianza poblacional}
```{r}
sum(x^2)/length(x)
```
\textbf{Varianza muestral o cuasivarianza}
```{r}
var_poblacional <- sum(x^2)/length(x) - mean(x)^2 
n <- length(x)
n/(n-1)*var_poblacional
```
```{r}
var(x)
```

