---
title: "distribuciones_notables_continuas"
author: "Christian Limbert Paredes Aguilera"
date: "14/1/2022"
output: html_document
---

# La distribución uniforme

### Función de densidad
Una v.a. continua $X$ diremos que tiene una distribución uniforme sobre el intervalo real $(a,b)$, si su función de densidad es
$$f_X(x) = \left\{\begin{array}{rcl}
  \dfrac{1}{b-a} & si & a<x<b \\ 
  0&&\mbox{en cualquier otro caso}
\end{array}\right.$$

 Comprobar que el área entre $f_X$ y la horizontal vale $1$.
 $$\int_{-\infty}^{\infty} f_X(x)\; dx = \int_a^b \dfrac{1}{b-a}\; dx = \dfrac{x}{b-a} \bigg|_a^b = 1$$
 
```{r}
curve(dunif(x,0,1),xlim=c(-0.5,1.5),col="blue",
      main="Densidad de la distribución uniforme en [0,1]")
```
 
### Función de distribución

$$f_X(x) = \left\{\begin{array}{rcl}
  0&si&x\leq a \\
  \dfrac{x-a}{b-a} & si & a<x<b\\ 
  1&si&b\leq x
\end{array}\right.$$

Demostración.-

Si $x\leq a$ entonces,
$$f_X(x) = \int_{-\infty}^x f(t)\; dt = \int_{-\infty}^x 0 \; dt$$

Si $a<x<b$ entonces,
$$f_X(x) = \int_{-\infty}^x f(t)\; dt = \int_{-\infty}^a 0\; dt + \int_{a}^x \dfrac{1}{b-a}\; dt = \dfrac{x-a}{b-a}$$

Si $x\geq b$ entonces,

$$F_X(x) = \int_{-\infty}^{x} f(t)\; dt = \int_a^{b} \dfrac{1}{b-a}\; dt = \dfrac{t}{b-a}\bigg|_a^{b} = \dfrac{b}{b-a} - \dfrac{a}{b-a} = 1 $$

```{r}
curve(punif(x,0,1),xlim=c(-1,2),col="blue",
      main="Función de distribución de una v.a. uniforme en el intervalo unidad.")
```

## Esperanza y varianza

### Esperanza
$$E(X) = \int_{-\infty}^{\infty} x\cdot f_X(x)\; dx = \int_a^b x\cdot \dfrac{1}{b-a}\; dx = \dfrac{x^2}{2(b-a)}\bigg|_a^b = \dfrac{b-a}{2}$$

### Varianza
$$E(X^2) = \int_{-\infty}^{\infty} x^2 f_X(x)\; dx = \int_a^b x^2\dfrac{1}{b-a}\; dx = \dfrac{x^3}{3(b-a)}\bigg|_a^b = \dfrac{b^2+ab+a^2}{3}$$
$$Var(X) = E(X^2)-E^2(X) = \dfrac{b^2 + ab + a^2}{3}-\left(\dfrac{b+a}{2}\right)^2 = \dfrac{(b-a)^2}{12}$$

## Cambio lineal de la uniforme
Si $X$ sigue una distribución $U(a,b)$ entonces $Z=\dfrac{x-a}{b-a}$ sigue una distribución $U(0,1)$

### Propiedades cambio lineal distribución uniforme
Sea $X$ una v.a. $U(a,b)$

Si $scale\neq 0$ y $loc$ son dos constantes reales entonces 

- Si $scale>0$ $T=scale\cdot X + loc$ sigue una ley $U(scale \cdot a + loc, scale\cdot b + loc)$

- Si $scale<0$ $T=scale\cdot X + loc$ sigue una ley $U(scale \cdot b + loc, scale\cdot a + loc)$
  
Supongamos que $X$ sigue una ley $U(a,b)$, que $scale>0$ y que $T=\dfrac{X-loc}{scale}$

Así tenemos que
$$F_X(X) = P(X\leq x) = \left\{\begin{array}{rcl}
  0&si&x\leq a\\
  \dfrac{x-a}{b-a}&si&x\leq x \leq b\\
  1&si&b\leq x\\
\end{array}\right.$$





