---
title: "Distribuciones notables discretas"
author: "Christian Limbert Paredes Aguilera"
date: "23/12/2021"
output:
  html_document:
    df_print: paged
---

## Distribución Bernoulli
\begin{itemize}
  \item Consideremos un experemento con dos resultados posibles éxito (E) y fracaso (F). El espacio de sucesos será $\Omega = \lbrace E,F\rbrace$
  \item Supongamos que la probabilidad de éxito es $P(E) = p,$ y naturalmente $P(E)=1-p=q$ con $0<p<1$.
  \item Consideremos la aplicación $$X:\Omega = \lbrace E,F\rbrace \longrightarrow \mathbb{R}$$
  definida por $$E(X)=1,\quad X(F)=0$$
\end{itemize}

Su función de probabilidad es 
$$P_X(x) = \left\{\begin{array}{rcl}
  1-p=q&si&x=0\\
  p&si&x=1\\
  0&si&\mbox{en cualquier otro caso}\\
\end{array}\right.$$

Su función de distribución es 

$$P_X(x) = \left\{\begin{array}{rcl}
  0&si&x<0\\
  1-p=q&si&0\leq x<1\\
  1&si&1\leq x\\
\end{array}\right.$$

\begin{itemize}
  \item Lo denotaremos por $$X\equiv Ber(p) \quad o\quad X\equiv B(1,p)$$
  \item a este tipo de experimentos (éxito/fracaso) se les denomina experimentos Bernoulli.
\end{itemize}

### Esperanza de una v.a. X Ber(p)
Su valor esperado es $$E(X) = \sum_{x=1}^1 x\cdot P(x=x) = 0\cdot(1-p)+1\cdot p = p$$

Calculemos también $E(X^2)$
$$E(X^2) = \sum_{x=o}^1 x\cdot P(X=x) = 0^2 \cdot (1-p) + 1^2\cdot p = p$$

### Varianza de una v.a. X Ber(p)
Su varianza es $$Var(X) = E(X^2) - E^2(X) = p-p^2 = p\cdot (1-p) = p\cdot q$$

Su desviación típica es $$\sqrt{Var(X)}=\sqrt{p\cdot (1-p)}$$

```{r}
#función de probabilidad
dbinom(0, size = 1, prob = 0.25)
```

```{r}
#función de probabilidad
dbinom(1, size = 1, prob = 0.25)
```

```{r}
# muestra aleatoria simple de probabilidad Bernoulli
rbinom(n = 20, size = 1, prob = 0.25)
```

```{r}
# gráfico de la función de probabilidad y la de distribución de una Ber(p=0.25)
{par(mfrow=c(1,2))
plot(x=c(0,1),y=dbinom(c(0,1),size=1,prob=0.25),
     ylim=c(0,1),xlim=c(-1,2),xlab="x",
     main="Función de probabilidad\n Ber(p=0.25)")
lines(x=c(0,0,1,1),y=c(0,0.75,0,0.25), type = "h", lty = 2,col="blue")
curve(pbinom(x,size=1,prob=0.25),
      xlim=c(-1,2),col="blue",
      main="Función de distribución\n Ber(p=0.25)")
par(mfrow=c(1,1))}
```

## Distribución binomial

Si repetimos $n$ veces de forma independiente un experimento Bernoulli de parámetro $p$.

El espacio muestral $\Omega$ estará formado por cadenas $E^{'} s$ y $F^{s}$ de longitud $n$ consideremos la v.a.
$$X(EFF\ldots EEF) \; = \; \mbox{número de éxitos en la cadena}$$

### Función de probabilidad de una binomial

$$P_X(x)\left\{\begin{array}{rcl}
  &&
\end{array}$$