---
title: "Distribuciones notables discretas"
author: "Christian Limbert Paredes Aguilera"
date: "23/12/2021"
output:
  pdf_document: default
  html_document:
    df_print: paged
---

#library
source("funciones.R")

## Distribución Bernoulli
\begin{itemize}
  \item Consideremos un experemento con dos resultados posibles éxito (E) y fracaso (F). El espacio de sucesos será $\Omega = \lbrace E,F\rbrace$
  \item Supongamos que la probabilidad de éxito es $P(E) = p,$ y naturalmente $P(E)=1-p=q$ con $0<p<1$.
  \item Consideremos la aplicación $$X:\Omega = \lbrace E,F\rbrace \longrightarrow \mathbb{R}$$
  definida por $$E(X)=1,\quad X(F)=0$$
\end{itemize}

Su función de probabilidad es 
$$P_X(x) = \left\{\begin{array}{rcl}
  1-p=q&si&x=0\\
  p&si&x=1\\
  0&si&\mbox{en cualquier otro caso}\\
\end{array}\right.$$

Su función de distribución es 

$$P_X(x) = \left\{\begin{array}{rcl}
  0&si&x<0\\
  1-p=q&si&0\leq x<1\\
  1&si&1\leq x\\
\end{array}\right.$$

\begin{itemize}
  \item Lo denotaremos por $$X\equiv Ber(p) \quad o\quad X\equiv B(1,p)$$
  \item a este tipo de experimentos (éxito/fracaso) se les denomina experimentos Bernoulli.
\end{itemize}

### Esperanza de una v.a. X Ber(p)
Su valor esperado es $$E(X) = \sum_{x=0}^1 x\cdot P(X=x) = 0\cdot(1-p)+1\cdot p = p$$

Calculemos también $E(X^2)$
$$E(X^2) = \sum_{x=o}^1 x\cdot P(X=x) = 0^2 \cdot (1-p) + 1^2\cdot p = p$$

### Varianza de una v.a. X Ber(p)
Su varianza es $$Var(X) = E(X^2) - E^2(X) = p-p^2 = p\cdot (1-p) = p\cdot q$$

Su desviación típica es $$\sqrt{Var(X)}=\sqrt{p\cdot (1-p)}$$

```{r}
#función de probabilidad
dbinom(0, size = 1, prob = 0.25)
```

```{r}
#función de probabilidad
dbinom(1, size = 1, prob = 0.25)
```

```{r}
# muestra aleatoria simple de probabilidad Bernoulli
rbinom(n = 20, size = 1, prob = 0.25)
```

```{r}
# gráfico de la función de probabilidad y la de distribución de una Ber(p=0.25)
{par(mfrow=c(1,2))
plot(x=c(0,1),y=dbinom(c(0,1),size=1,prob=0.25),
     ylim=c(0,1),xlim=c(-1,2),xlab="x",
     main="Función de probabilidad\n Ber(p=0.25)")
lines(x=c(0,0,1,1),y=c(0,0.75,0,0.25), type = "h", lty = 2,col="blue")
curve(pbinom(x,size=1,prob=0.25),
      xlim=c(-1,2),col="blue",
      main="Función de distribución\n Ber(p=0.25)")
par(mfrow=c(1,1))}
```

## Distribución binomial

Si repetimos $n$ veces de forma independiente un experimento Bernoulli de parámetro $p$.
Se conoce a priori cuantas veces se tirará la moneda.

El espacio muestral $\Omega$ estará formado por cadenas $E^{'} s$ y $F^{s}$ de longitud $n$ consideremos la v.a.
$$X(EFF\ldots EEF) \; = \; \mbox{número de éxitos en la cadena}$$

### Función de probabilidad de una binomial

$$P_X(x)\left\{\begin{array}{rcl}
  {n \choose x}\cdot p^x \cdot (1-p)^{n-x}&si&x=0,1,\ldots,n\\
  0&si&\mbox{en otro caso}\\
\end{array}\right.$$

### Función de distribución

Su función de distribución no tiene una fórmula cerrada. Hay que acumular la función de probabilidad:
$$F_X(x) = P(X\leq x) = \sum_{i=0}^x P_X(i)$$

$$P_X(x)\left\{\begin{array}{rcl}
  0&si&\\
  \sum_{i=1}^k {n \choose i} \cdot p^i \cdot (1-p)^{n-i}&si&k\leq x < k+1 \quad y \quad k=0,1,\ldots, n\\
  1&si&n\leq x\\
\end{array}\right.$$

```{r}
# Cuantas maneras distintas hay para elegir 5 jugadores en un conjunto de 6 jugadores. Todo el múndo diría 6!!!!. Efectivamente con R es
choose(6,5)
```

```{r}
# con 10 jugadores el número de equipos de 5 distintos es bastante más grande
choose(10,5)
```

```{r}
# Y por ejemplo con un equipo de fútbol profesional que tiene en plantilla 22 jugadores (quitamos el portero) se puede formar nada menos que:
choose(22,10)
```
Se denotará por 
$$X\equiv B(n,p)$$

Obviamente se tiene que una bernoulli es una binomial con $n=1$
$$B(1,p) \equiv Ber(p)$$

### Esperanza de un X B(n,p)
Su esperanza es
$$E(X) = \sum_{k=0}^n k\cdot {n \choose k}\cdot p^k \cdot q^{n-k} = n\cdot p$$

La esperanza de $X^2$ es
$$E(X^2) = \sum_{k=0}^n k^2\cdot {n\choose k}\cdot p^k \cdot q^{n-k} = n\cdot p\cdot q - (n\cdot p)^2$$

### Varianza de una X B(n,p)
Su varianza es 
$$Var(X) = E(X^2) - E^2(X) = n\cdot p\cdot q = n\cdot p \cdot (1-p)$$

Su desviación típica es 
$$\sqrt{n\cdot p \cdot q} = \sqrt{n\cdot p \cdot (1-p)}$$

## La distribución Binomila en Python y R
### Caáculos binomila con R
Veamos los cálculos con funciones de R para una v.a. X con distribución binomial B(n=10,p=0.25)

Si queremos calculo con R algún valor de la función de distribución como por ejemplo $F_X(0) = P(X\leq 0)$

```{r}
pbinom(0,size = 10, prob = 0.25)
```

si queremos por ejemplo $F_X(4) = P(X\leq 4)$

```{r}
pbinom(4, size = 10, prob = 0.25)
```

Sin embargo, si queremos calcular algún valor de la función de probabilidad como por ejemplo $P(X=0)$

```{r}
dbinom(0,size=10, prob = 0.25)
```

o por ejemplo para $P(X=4)$
```{r}
dbinom(4, size=10, prob = 0.25)
```

### Generación de muestras aleatorias con R
Generaremos una muestra eleatoria de 100 valores de una población B(20,0.5)

```{r}
# Repetir 100 veces el experimento lanzar una moneda 20 veces y contar el número de caras.
set.seed(2021)
rbinom(100, size = 20, prob = 0.5)
```
## Ejemplo completo de distribución binomial
Tenemos una urna con 100 bolas de las cuales 40 son rojas y 60 blancas. Extraemos al azar una bola, anotamos su color y la devolvemos (la reponemos) a la urna
Supongamos que repetimos este proceso $n=10$ reponiendo en cada ocación la bola extraida.
Consideremos la v.a. $X$ = Número de bolas extraidas con repocisión en $n=10$ repeticiones del mismo experimento Bernoulli.
Bajo estas condiciones tenemos que repetimos $n=10$ veces el mismo experimento Bernoulli con probabilidad de éxito (sacar bola roja) es
$$P(Roja) = P(Exito)=p=\dfrac{40}{100}=0.4$$

Así que la variable $X$ = número de bolas rojas extraídas de la urna con reposición en $n=10$ ocasiones sigue una ley binomial $B(n=10,p=0.4)$


1.¿Cual es la probabilidad de que saquemos exactamente 4 rojas?
  
  Respuesta.- Utilizando la función de probabilidad tenemos que 
  $$P_X(X=4) = {10 \choose 4} \cdot 0.4^4 \cdot (1-0.4)^10.4 = \dfrac{10!}{(10-4)!\cdot 4!}\cdot 0.4^4 \cdot 0.6^6 = 0.2508227$$
  
```{r}
dbinom(4, size = 10, prob = 0.4)
```

2. ¿Cuál es la probabilidad de que saquemos al menos 4 rojas?
  
  Respuesta.- Al menos 4 rojas es $P(X\geq 4) = 1 - P(X<4) = 1 - P(X\leq 3)$
  es decir,
  
  $$\begin{array}{rcl}
    P(X\leq 3)&=&P(X=0) + P(X=1) + P(X=2) + P(X=3)\\\\
    &=&\displaystyle {10\choose 0}\cdot 0.4^0 \cdot (1-0.4)^{10-0} + {10\choose 1}\cdot 0.4^1 \cdot (1-0.4)^{10-1}\\\\ 
    &+& \displaystyle {10\choose 2}\cdot 0.4^2 \cdot (1-0.4)^{10-2} + {10\choose 3}\cdot 0.4^3 \cdot (1-0.4)^{10-3} \\\\
    &=&0.3822806\\\\
  \end{array}$$
  
```{r}
pbinom(3,10,0.4)
```

Así, $P(X\geq 4) = 1-P(X<4) = 1 - P(X\leq 3) = 1 - 0.3822806 = 0.6177194$

```{r}
1-pbinom(3,10,0.4)
```

Aunque en estos casos el parámetro lower.tail = FALSE es sin duda nuestra mejor opción:
```{r}
pbinom(3,10,0.4,lower.tail = FALSE)
```

3.- ¿Cuál es la porbabilidad de que saquemos menos 3 rojas?

4.- ¿Cuál es el valor esperado del número de bolas rojas?

Respuesta.- Como $X$ es una $B(10,0.4)$ sabemos que 
$$E(X) = n\cdot p = 10 \cdot 0.4 = 4$$

5.- ¿Cuál es la deviación típica del número de bolas rojas?
La varianza es 
$$Var(X) = n\cdot p \cdot (1-p) = 10\cdot 0.4 \cdot 0.6 = 2.4$$
Y por lo tanto $\sqrt{Var(X)} = \sqrt{2.4} = 1.5491933$


## Distribución geométrica

\begin{itemize}
  \item Repitamos un experimento Bernoulli de parámetro $p$, de forma independiente hasta obtener el primer éxito.
  \item Sea $X$ la v.a. que cuenta el número de fracasos antes del primer éxito. Por ejemplo que hayamos tenido $x$ fracasos será una cadena de $x$ fracasos culminada con un éxito. Más concretamente
  $$P(FFF, \ldots FE) = P(F)^x \cdot P(E) = (1-P)^x \cdot p = q^x \cdot p$$
  
\end{itemize}

### Distribución geométrica
Su función de probabilidad es
$$PX_(x) = P(X=x) = \left\{\begin{array}{rcl}
  (1-p)^x\cdot p&si&x=0,1,2,\ldots\\
  0&& \mbox{en otro caso}\\
\end{array}\right.$$

La denotaremos por $Ge(p)$


### Función de distribución

Calculemos $P(X\leq 3)$.

Por la propiedad de la probabilidad del suceso complementario tenemos que
$$P(X\leq 3) = 1 -P(x>3) = 1-P(X\geq 4)$$
Efectivamente, el evento tenemos que $X\leq 3$ es que hemos fracasado más de tres veces hasta conseguir el primer éxito; es decir hemos gracasado 4 o más veces, por lo tanto
$${X>3} = {X\geq4} = {FFFF}$$

Ahora al ser los intentos sucesos independientes, tenemos que:
